

PROFIL

Développeur Full Stack maîtrisant un écosystème technologique varié: React, Node.js, PHP Laravel, Git.
Forte expérience dans la mise en place d'architectures micro- services et d'API RESTful. Soucieux de l'optimisation des performances et de la qualité du code, avec une expertise en méthodologies Agile (Scrum) pour assurer une collaboration efficace et des livraisons régulières.

COMPÉTENCES

- Back-end: PHP, Laravel, Express
- Front-end: React.js, JavaScript, Bootstrap, HTML, CSS
- Base de données : MySQL,, MongoDB
- Gestion des versions: Git, GitHub, GitLab
- Analyse et conception: UML, Merise
- Soft Skills: adaptabilité, travail en équipe, initiative, proactivit

LANGUAGES

- Anglais
- Français
- arabe

INTÉRÊTS

Sports, jeux vidéo, voyages

IDBENDRISS LAHCEN

Développeur Fullstack Junior

Téléphone E-mail Adresse

+212 762599440 lahcenidbendriss@gmail.com Casablanca, Maroc

EXPÉRIENCE PROFESSIONNELLE

Stage: Développement de plateformes web

Flow Studio - Casanearshore Octobre 2024 - Décembre 2024

- Conception et Développement : Création de plateformes web responsives pour le Cyber Skills Lab et la Conférence des Magistrats Africains, utilisant HTML, CSS, PHP et MySQL.
- Intégration de Bases de Données : Intégration de bases de données MySQL pour une gestion dynamique du contenu dans les deux projets.
- **Fonctionnalités Interactives** : Mise en œuvre d'exercices interactifs et de laboratoires immersifs pour le Cyber Skills Lab afin d'améliorer la formation pratique en cybersécurité.
- **Création d'une Dashboard** : Développement d'un tableau de bord pour l'administration du site de la conférence, permettant la consultation des données via une connexion sécurisée.

Stage de fin d'études

DMS - Laayoune

Février 2024 - Mai 2024

- Conception et développement d'une application Web utilisant ReactJS, Express et MySQL.
- Création d'un système de gestion des congés des employés permettant aux utilisateurs de soumettre, d'afficher, de modifier et de retirer des demandes de congé.
- Implémentation de correctifs de bogues et corrections apportées aux problèmes identifiés pendant le développement.

PROJETS

Développement du site web SaharaMarketing

Développement du site web SaharaMarketing avec React.js, HTML, CSS, JavaScript et Bootstrap. Mise en place de modules interactifs pour former les utilisateurs sur les pratiques du marketing digital. Création d'une interface utilisateur responsive, optimisée pour différents appareils et tailles d'écran.

FORMATION

Technicien spécialisé diplôme option: Développement web full stack

2022 - 2024

Institut Spécialisé en Gestion et Informatique de Laâyoune

Baccalauréat scientifique - Sciences de la Vie et de la Terre (SVT)

2021 - 2022

Lycée Qualifiant Lamsalla, Laayoune